【裁判字號】    94,訴,3281
【裁判日期】    950706
【裁判案由】    毒品危害防制條例
【裁判全文】
臺灣高雄地方法院刑事判決              94年度訴字第3281號
公  訴  人  臺灣高雄地方法院檢察署檢察官
被      告  乙○○
指定辯護人  邱明政律師
上列被告因毒品危害防制條例案件，經檢察官提起公訴（94年度
偵字第16636號），本院判決如下：
    主  文
乙○○販賣第二級毒品，累犯，處有期徒刑柒年陸月。未扣案之
門號0000000000號行動電話壹具沒收，如全部或一部不能沒收時
，追徵其價額。因販賣毒品所得之財物新台幣貳仟元沒收，如全
部或一部不能沒收時，以其財產抵償之。
    事  實
一、乙○○前於民國88年間因竊盜案件，經臺灣高等法院高雄分
    院以90年度上易字第751 號判決判處有期徒刑6 月確定，於
    91年6 月20日徒刑執行完畢。其猶不知悔改，明知甲基安非
    他命為毒品危害防制條例第2 條第2 項第2 款所規定之第二
    級毒品，不得販賣，竟意圖營利，基於販賣第二級毒品之犯
    意，於94年7 月23日19時15分許起，以所有之門號00000000
    00號行動電話為販毒聯絡之工具，與欲購買毒品、使用門號
    0000000000號行動電話之丙○○多次聯絡，約定購買甲基安
    非他命及交易地點，嗣於同日20時許，在高雄縣仁武鄉○○
    村○ 鄰○○路292 之34號丙○○住處附近巷口，以新台幣（
    下同）2,000 元代價，將數量不詳之甲基安非他命販售予丙○○。嗣於同年月25日16時40分許，為警持搜索票在上開丙○○住處執行搜索，扣得甲基安非他命1 包（毛重0.8 公克
    ），經丙○○供出曾向乙○○購買毒品，嗣為警於同日21時
    50分許，在高雄市○○區○○路887 號「戰將遊藝場前」查
    獲乙○○，並自乙○○背包內扣得甲基安非他命1 包（毛重
    0.8 公克）、玻璃吸食器1 支、夾鏈袋10只、削尖吸管1 支
    等物。
二、案經高雄市政府警察局苓雅分局報請臺灣高雄地方法院檢察
    署檢察官偵查起訴。
    理  由
壹、程序部分：
    本件公訴人原起訴被告乙○○基於販賣第二級毒品甲基安非
    他命之概括犯意，以0000000000號行動電話聯絡丙○○，先
    後於94年07月16日20時許、同年月21日20時許，在高雄縣仁
    武鄉○○村○ 鄰○○路292 之34號丙○○住處巷口處，兩度
    以2,000 元之價格，分別將重量不詳、重約0.8 公克之甲基
    安非他命販賣予丙○○施用，嗣經檢察官到庭實行公訴時，
    更正原起訴事實為：被告乙○○在94年7 月間某日在不詳地
    點，販賣甲基安非他命予丙○○，及在94年7 月23日20時許
    在丙○○家巷口販賣2,000 元甲基安非他命予丙○○，依檢
    察一體原則，本院自應就公訴檢察官更正之起訴範圍為審理
    。
貳、證據能力部分：
一、證人丙○○於94年7 月26日、同年8 月16日、同年8 月31日
    偵查中所為之證詞，有證據能力：
    按被告以外之人於偵查中向檢察官所為之陳述，除顯有不可
    信之情況外，得為證據，刑事訴訟法第159 條之1 第2 項定
    有明文。證人丙○○於94年7 月26日、同年8 月16日、同年
    8 月31日偵查中分別向檢察官所為之陳述，均已由檢察官令
    於陳述前具結，且該陳述並無顯不可信之狀況，故得為判決
    之證據。
二、行動電話號碼0000000000號電話通聯紀錄，為泛亞電信股份
    有限公司所出具，表示系爭行動電話門號於案發前後之雙向
    通聯紀錄，而上述資料於電話發（受）話時，電話公司之機
    房電腦就會利用磁片記錄，固定時間將磁片之紀錄利用電腦
    列印，係機械性列印之通聯紀錄，非為供述證據，故無傳聞
    法則之適用，又查無不得為證據之狀況，自應具有證據能力
    。
參、實體部分：
一、訊據被告固坦承曾於94年7 月23日交付毒品甲基安非他命予
    丙○○收受之情事，惟矢口否認有販賣第二級毒品甲基安非
    他命犯行，辯稱：我沒有販賣毒品給丙○○，但我有交付毒
    品給她，94年7 月23日丙○○打我的0000000000行動電話，
    叫我幫她去跟丁○○拿2,000 元的甲基安非他命，我當天晚
    上就去跟丁○○拿甲基安非他命後，拿去給丙○○，丙○○
    拿2,000 元給我，我再拿2,000 元去給丁○○，這都是當天
    晚上的事。我幫丙○○跟丁○○拿毒品只有這一次。
二、經查：
（一）丙○○於94年7 月間某日19時許，先以0000000000號行動
      電話聯絡撥打被告所使用之行動電話號碼0000000000號與
      之聯絡後，即於同日20時許於住處附近巷口，以2,000 元
      代價向被告取得數量不詳之甲基安非他命等情，業據證人
      丙○○於偵查及本院審理中分別具結證述綦詳（偵卷第12
      -13 、26-27 、38-39 頁及本院卷第142-148 頁），而證
      人丙○○雖就與被告電話聯絡並取得毒品之時間，究係94
      年7 月16日、7 月21日或7 月23日記憶不清，而於證述時
      就時間點之陳述反覆、模糊，惟被告已自承係於7 月23日
      晚上電話聯絡後交付毒品予丙○○，經核與被告所用之行
      動電話門號0000000000號與證人丙○○所用之行動電話00
      00000000號於94年7 月23日19時15分起至19時49分止有4
      次之通話紀錄乙節相符（見泛亞電信股份有限公司函覆本
      院之行動電話號碼0000000000號電話通聯紀錄），是可認
      因時間久遠，證人對於時間之記憶模糊，致有陳述不正確
      之處，而綜合上開各點，被告交付毒品予丙○○並取得2,
      000 元之時間即應是94年7 月23日20時許無訛。
（二）又被告固辯稱係丙○○拜託伊去向丁○○拿毒品，惟證人
      丙○○、丁○○2 人於本院證述均陳稱不認識彼此（參本
      院卷第147 、190 頁），而證人丁○○固不無有因為免擔
      負販賣或轉讓毒品之罪責而為虛偽之詞可能，然丙○○既
      已坦認施用及購買毒品，則究係向何人購買，對其自身而
      言應無影響，況衡諸常情丙○○與被告素無仇怨，殊無可
      能設詞誣攀被告，亦無甘冒較施用毒品罪更重之偽證罪責
      ，而當庭任意為虛偽之陳述。是被告所辯前節已與證人丙○○、丁○○2 人所述不符，不足採信。況被告前揭辯稱
      ：94年7 月23日丙○○打我的0000000000行動電話，叫我
      幫她去跟丁○○拿2,000 元的甲基安非他命，我當天晚上
      就去跟丁○○拿甲基安非他命後，拿去給丙○○，丙○○
      拿2,000 元給我，我再拿2,000 元去給丁○○，這都是當
      天晚上的事云云。惟被告於警詢時自承每次均至丁○○高
      雄市楠梓區住處樓下購買安非他命（參警卷第5 頁），而
      經本院函詢丁○○經警查獲資料，丁○○之現居地確係於
      高雄市楠梓區（參本院卷第53-54 頁），而丙○○之住處
      係在高雄縣仁武鄉，被告與丙○○當晚之通聯紀錄係於19
      時15分起至19時49分止，則均已如前述，則被告如何於短
      短34分鐘內，接受丙○○之託付後，旋趕往楠梓跟丁○○
      拿毒品後，再即趕至仁武交給丙○○，實有悖於常理之處
      ，足認被告所稱丙○○已與丁○○聯絡好，請其去幫忙拿
      毒品一節非為事實。被告於94年7 月23日20時許，以2,00
      0 元代價，販賣甲基安非他命予丙○○之事實，已堪認定
      。至被告之毒品究係向何人取得，已與本案無涉。
（三）末參以非法販賣甲基安非他命係政府嚴予查緝之違法行為
      ，且甲基安非他命並無公定之價格，並可任意分裝或增減
      其份量，而每次買賣之價量，亦隨時依雙方關係之深淺、
      當時之資力、需求程度及對行情之認知等因素而異其標準
      ，非可一概而論，因之販賣之獲利，除經坦承犯行，或帳
      冊價量均臻明確外，委難察得實情，而販賣之人從價差或
      量差中牟利方式雖異，惟其圖利之非法販賣行為則均相同
      ，是縱未確切查得販賣賺取之實際差價，但除別有事證，
      足認係按同一價格轉讓，確未牟利之情形外，尚難執此認
      非法販賣之事證有所不足，致知過坦承者難辭重典，飾詞
      否認者反得逞僥倖，而失情理之平；且甲基安非他命價格
      昂貴，取得不易，苟無利可圖，應無甘冒被查緝法辦之危
      險而平白為轉讓毒品之可能，是其販入之價格必較售出之
      價格低廉，而有從中賺取買賣差價牟利之意圖及事實，應
      屬符合論理法則且不違背社會通常經驗之合理判斷。本件
      被告與購毒者即證人丙○○並非至親，苟無利得，豈會甘
      冒重刑之風險，與伊相約交易毒品之理，況被告於提供丙○○甲基安非他命後向其索取2,000 元，已如上述，可認
      被告提供毒品並非出於無償贈與或原價轉讓，堪認被告係
      出於賺取差價之牟利意圖，而販賣第二級毒品甚明。
三、綜上所述，本件事証明確，被告所辯上開各語，均係卸責之
    詞，要無足採，其販賣甲基安非他命予丙○○之犯行已堪認
    定。
四、論罪科刑及沒收部分：
（一）查甲基安非他命係毒品危害防制條例第2 條第2 項第2 款
      所定之第二級毒品，依法不得持有、施用及販賣。核被告
      所為，係違反毒品危害防制條例第4 條第2 項販賣第二級
      毒品罪。其販賣第二級毒品甲基安非他命前持有甲基安非
      他命之低度行為，應為販賣之高度行為所吸收，不另論罪
      。另被告前因竊盜案件，經臺灣高等法院高雄分院以90年
      度上易字第751 號判決判處有期徒刑6 月確定，於91年6
      月20日徒刑執行完畢，有臺灣高等法院被告前案紀錄表1
      紙在卷可按，其於5 年以內再故意犯本件有期徒刑以上之
      罪，不論依修正前之刑法第47條，或修正後之刑法第47條
      第1 項之規定，均構成累犯，對被告而言並無有利或不利
      之情形，自不生新舊法比較之問題，應逕依修正前之刑法
      第47條，論以累犯，並加重其刑。本院審酌被告年僅20餘
      歲，正值年輕力壯之時，不思以勞力謀生，竟為獲取非法
      利益，明知甲基安非他命之成癮性，猶販售毒品，戕害他
      人身心健康，對社會治安危害至鉅，惡性非輕，惟念其販
      賣之次數僅有1 次，及所得金錢微薄，然被告犯後雖坦認
      交付毒品，惟仍否認販賣，復衡其犯罪之動機、目的、手
      段及所生之危害等一切情狀，量處如主文所示之刑，以資
      懲儆。
（二）未扣案之門號0000000000號行動電話1 支，乃被告所有、
      且係供本件販賣第二級毒品犯罪所用之物，爰依毒品危害
      防制條例第19條第1 項前段規定宣告沒收。至行動電話門
      號SIM 卡係使用者向電信業者申請租用而僅取得其使用權
      ，並非申請使用者所有（最高法院92年度台上字第6836號
      判決意旨參照），故前述門號0000000000號行動電話之SI
      M 卡1 張不予沒收。而被告販賣第二級毒品所得2,000 元
      ，應依同條例第19條第1 項之規定沒收，其中上開未扣案
      之行動電話1 具，如全部或一部不能沒收時，追徵其價額
      ，未扣案販毒所得2,000 元，如全部或一部不能沒收時，
      則以其財產抵償之。另扣案之甲基安非他命1 包（毛重0.
      8 公克）、玻璃吸食器1 支、夾鏈袋10只、削尖吸管1 支
      等物品，因被告另有施用第二級毒品甲基安非他命之習慣
      ，且與本件被告販賣甲基安非他命之犯行尚屬無涉，爰不
      於本案宣告沒收，附此敘明。
五、不另為無罪諭知部分：
（一）公訴意旨另以：被告於94年7 月間某日，在不詳地點，販
      賣數量不詳第二級毒品甲基安非他命予證人丙○○等語，
      因認被告此部分亦涉有毒品危害防制條例第4 條第2 項之
      販賣第二級毒品罪嫌。
（二）公訴人認被告有於上開時、地販賣第二級毒品罪嫌，無非
      係以：證人丙○○之證述為其論據。惟按犯罪事實應依證
      據認定之，無證據不得認定犯罪事實；又不能證明被告犯
      罪者，應諭知無罪之判決，刑事訴訟法第154 條第2 項、
      第301 條第1 項分別定有明文。又認定不利於被告之事實
      ，須依積極證據，苟積極證據不足為不利於被告事實之認
      定時，即應為有利於被告之認定，更不必有何有利之證據
      （最高法院30年上字第816 號判例參照）。
（三）經查：證人丙○○於警偵訊固曾分別陳述於94年7 月21日
      或94年7 月16日向被告買得毒品，惟其於警偵訊亦均證述
      僅向被告買過1 次，是證人丙○○於警偵訊自始未曾證述
      曾連續向被告購買毒品之情，參以被告所用之行動電話門
      號0000000000號與證人丙○○所用之行動電話0000000000
      號僅於94年7 月23日有4 次之通話紀錄，而於94年7 月16
      日以及94年7 月21日均無任何之通話紀錄乙節（見泛亞電
      信股份有限公司函覆本院之行動電話號碼0000000000號電
      話通聯紀錄），而被告亦堅詞否認除94年7 月23日外，有
      其他交付甲基安非他命予丙○○之犯行，是足認丙○○所
      稱向被告買得毒品之1 次，應是在94年7 月23日，至丙○○前陳述之94年7 月16日或94年7 月21日，應均為時間錯
      誤之陳述。又證人丙○○於本院雖證述被告除於伊住處巷
      口交付毒品1 次，另於甲○○家被告亦曾交付毒品1 次予
      伊，惟此節已為證人甲○○於本院具結後證述並無此事等
      語綦詳（參本院卷第191-193 頁），又無其他證據證明，
      是本院尚難僅以證人丙○○此部份之證述遽為被告不利之
      認定，從而無法證明被告確涉有此部分犯罪，公訴人起訴
      此部分事實應屬不能證明，然公訴人認與前開論罪科刑部
      分有連續犯之裁判上一罪關係，本院則不另為無罪之諭知
      。
據上論斷，應依刑事訴訟法第299 條第1 項前段，毒品危害防制
條例第4 條第2 項、第19條第1 項，刑法第11條、修正前刑法第
47條 ，判決如主文。
本案經檢察官井天博到庭執行職務。
中    華    民    國    95    年    7     月    6     日
                  刑事第四庭    審判長法  官  郭玫利
                                      法  官  陳振嘉
                                      法  官  林意芳
以上正本證明與原本無異。
如不服本判決，應於收受送達後10日內向本院提出上訴書狀。
中    華    民    國    95    年    7     月    6     日
                                      書記官  曾秀鳳
附錄本判決論罪科刑之法條：
毒品危害防制條例第4條
製造、運輸、販賣第一級毒品者，處死刑或無期徒刑；處無期徒
刑者，得併科新臺幣 1 千萬元以下罰金。
製造、運輸、販賣第二級毒品者，處無期徒刑或 7 年以上有期徒
刑，得併科新臺幣 7 百萬元以下罰金。
製造、運輸、販賣第三級毒品者，處 5 年以上有期徒刑，得併科
新臺幣 5 百萬元以下罰金。
製造、運輸、販賣第四級毒品者，處 3 年以上 10 年以下有期徒
刑，得併科新臺幣 3 百萬元以下罰金。
製造、運輸、販賣專供製造或施用毒品之器具者，處 1 年以上 7
年以下有期徒刑，得併科新臺幣 1 百萬元以下罰金。
前五項之未遂犯罰之。


司法院資訊處製作；財團法人民間司法改革基金會備份。
